【裁判字號】    96,易,1658
【裁判日期】    970530
【裁判案由】    贓物等
【裁判全文】
臺灣板橋地方法院刑事判決              96年度易字第1658號
公  訴  人  臺灣板橋地方法院檢察署檢察官
被      告  丁○○
選任辯護人  邱群傑律師
            許卓敏律師
            賴志凱律師
被      告  戊○○
            辛○○
選任辯護人  王建中律師
被      告  己○○
            乙○○
            壬○○
            丙○○
選任辯護人  黃勝文律師
            張國權律師
上列被告等因贓物等案件，經檢察官提起公訴（96年度偵字第29
05號、第9207號），本院判決如下：
    主  文
丁○○、戊○○共同故買贓物，各處有期徒刑壹年。各減為有期
徒刑陸月，如易科罰金，均以新臺幣壹仟元折算壹日。
辛○○故買贓物，處有期徒刑壹年。減為有期徒刑陸月，如易科
罰金，以新臺幣壹仟元折算壹日。
丁○○、戊○○、辛○○被訴故買贓物（附表三）部分無罪。
己○○、乙○○、壬○○被訴故買贓物部分無罪。
丙○○無罪。
丁○○、戊○○、辛○○、己○○、乙○○、壬○○被訴毀損文
書部分公訴不受理。
    事  實
壹、丁○○為九乘新車業有限公司（址設臺北縣土城市○○路○
    段159 號，以下簡稱九乘新車行）及愛買車行（址設臺北縣
    土城市○○路5 號）負責人，僱用戊○○擔任店長，從事中
    古機車買賣、維修等業務，並於民國95年11月10日至96年1
    月15日間，將九乘新車行合法收購如附表一所示車牌號碼所
    屬原機車之車牌、引擎外殼拆卸，交付甲○○，委託甲○○
    以他車車身組裝為完整車輛後，騎返九乘新車行或愛買車行
    。而丁○○、戊○○明知甲○○所組裝如附表一所示機車（
    除車牌號碼、引擎外殼部分），係來路不明之贓物（為甲○○按丁○○、戊○○提供之車牌號碼所屬原車型號，轉知綽
    號「坎爺」、「大舌」等真實姓名、年籍不詳之成年男子，
    竊取相同車型之機車而得），竟基於故買贓物之犯意聯絡，
    以每輛機車新臺幣（下同）3000元（含車身及組裝費用）之
    對價買受之。
貳、辛○○為中盛機車有限公司（址設臺北市○○路○ 段842 號
    ，以下簡稱中盛車行）負責人己○○之配偶，在中盛車行從
    事中古機車買賣業務，而於95年11月17日至96年1 月16日間
    ，將中盛車行合法收購如附表二所示車牌號碼所屬原機車之
    車牌、引擎外殼拆卸，交由甲○○以他車車身組裝為完整車
    輛後，委託不知情之託運業者運送或由甲○○自行騎往中盛
    車行。辛○○明知甲○○所組裝如附表二所示機車（除車牌
    號碼、引擎外殼部分），係來路不明之贓物（為甲○○按辛○○提供之車牌號碼所屬原車型號，轉知「坎爺」、「大舌
    」等人竊取相同車型之機車而得），仍以每輛機車4000元至
    8000元不等之對價（含車身及組裝費用）故買之。
、嗣因甲○○於96年1 月18日下午5 時許，在臺北縣樹林市○○街15號為警查獲，供出上情，經警於同年月19日分別在九
    乘新車行、愛買車行、中盛車行執行搜索而查獲，並扣得附
    表四所示物品。
肆、案經基隆市警察局第三分局報請臺灣板橋地方法院檢察署檢
    察官偵查起訴。
    理  由
壹、按被告以外之人於審判外之言詞或書面陳述，除法律有規定
    者外，不得作為證據，刑事訴訟法第159 條第1 項定有明文
    。而被告以外之人於偵查中向檢察官所為之陳述，除顯有不
    可信之情況者外，得為證據；被告以外之人於檢察事務官、
    司法警察官或司法警察調查中所為之陳述，與審判中不符時
    ，其先前之陳述具有較可信之特別情況，且為證明犯罪事實
    存否所必要者，得為證據；被告以外之人於審判外之陳述，
    經當事人於審判程序同意作為證據，法院審酌該言詞陳述或
    書面陳述作成時之情況，認為適當者，亦得為證據，則據同
    法第159 條之1 第2 項、第159 條之2 、第159 條之5 第1
    項分別規定甚明。經查：證人甲○○、廖順發、顏光榮於偵
    查中具結向檢察官所為陳述，於本案並無顯不可信之情況，
    自有證據能力。又證人甲○○於司法警察調查中所為陳述，
    與審判中之陳述未盡相符，茲以證人甲○○於本院審理時陳
    明前未曾受不法取供，且於本院交互詰問時，因時隔久遠，
    就部分待證事實已無法記憶，參酌證人甲○○接受司法警察
    調查之時間、原因、過程、態度等客觀情狀，其先前所為陳
    述當有較可信之特別情況，並為證明犯罪事實所必要，得為
    證據。至證人丑○○、癸○○、巳○○、卯○○於司法警察
    調查時所為陳述，經被告及辯護人等於審判程序同意作為證
    據（見本院96年12月20日審判筆錄），本院審酌渠等言詞陳
    述之情況，認為適當，均應認有證據能力。
貳、認定犯罪事實之證據及理由
一、訊據被告丁○○、戊○○固坦承為九乘新車行、愛買車行負
    責人、店長，及委託甲○○整理中古機車之事實，惟與被告
    辛○○均矢口否認有何故買贓物犯行，被告丁○○、戊○○
    辯稱：伊等將合法收購之中古機車交由甲○○整理、更換零
    件，因93年1 月1 日前出廠機車無車身號碼，是於甲○○交
    付機車時，僅核對車牌及引擎號碼，不知甲○○更換贓車車
    身云云，被告辛○○則辯稱：伊僅偶爾前往中盛車行探視己○○，並未參與中盛車行之經營，亦未曾與甲○○接洽云云
    。經查：
  (一)證人甲○○於警詢時證稱：「…我到九乘新機車行及中盛機
    車行，將機車牌照及引擎號碼外殼帶回我位於樹林市○○街
    15號我承租的改造工廠後，…『大舌』、『陳智成』、『坎
    爺』等三人負責竊取同廠牌之機車交給我變造。」、「我先
    將失竊機車之引擎拆解後，將合法之舊引擎外殼裝上，再將
    失竊機車之車身號碼，以電鑽或砂輪機將車身號碼破壞（切
    割、鑽洞）後，再以電焊機將損毀之車身號碼補平後，補土
    磨平、噴漆，就完成一部改造機車…。」、「我改裝好之贓
    車，九乘新機車行部分是由自己騎到九乘新機車行交給老闆
    丁○○或戊○○，中盛機車行部分是我將贓車託由位於樹林
    市之正捷機車託運公司，承運給中盛機車行，有時我會親自
    騎到中盛機車行交給老闆『阿土仔』（即被告辛○○）。」
    等語，復於檢察官訊問時具結證稱：「我是從95年11月17日
    至96年1 月16日間，將改造完的機車牽給中盛機車行；我是
    從95年11月10日至96年1 月15日間，將改造完的機車牽給九
    乘新機車行。」等語（見臺灣板橋地方法院檢察署96年度偵
    字第2905號偵查卷宗第196 、197 、429 頁），證人即基隆
    市警察局警員廖順發於檢察官訊問時亦結證稱：「因為他們
    是偷新車，掛2004年以前出廠的機車大牌，所以車身本身是
    新車，有車身號碼…。他們變造車身號碼有三種情形：第一
    種是將原本之車身號碼切除，再置換上新車的車身號碼，第
    二種是用鑽孔的方式，鑽完孔之後再補土上去磨平，第三種
    是用砂輪機將整個車身號碼磨損的方式…。」等語（見前揭
    偵查卷宗第371 頁）；觀諸基隆市警察局第三分局97年4 月
    7 日基警三分偵字第0970303128號函所附採證照片，附表一
    、二所示在九乘新車行、愛買車行、中盛車行查扣之機車，
    其車身號碼均經人為磨損，或予鑽孔、挖除，再填土補平、
    噴漆處理，與甲○○所述改造方式如出一轍，被告丁○○於
    檢察官訊問時亦坦承委託甲○○整理附表一編號18、19所示
    機車之事實（見前揭偵查卷宗第303 、304 頁）。且附表一
    編號17及附表二編號14、15、16所示機車車身部分，分係丑
    ○○、癸○○、巳○○、卯○○所有，分別於附表所示時間
    、地點失竊之事實，亦據證人丑○○、癸○○、巳○○、卯
    ○○於警詢時證述明確（見臺灣板橋地方法院檢察署96年度
    偵字第2905號偵查卷宗第248 、236 、240 、241 、442 頁
    ），復有贓物認領保管單、車輛車牌失竊查獲車輛認可資料
    各4 件附卷可資佐證；其中丑○○所有一併遭竊之國民身分
    證、全民健康保險卡、駕駛執照，及巳○○所有一併遭竊之
    印章、山葉機車傳票條碼，悉於96年1 月18日下午5 時許，
    在臺北縣樹林市○○街15號甲○○經營之車廠內為警查扣，
    有內政部警政署保安警察隊第三總隊第一大隊搜索扣押筆錄
    暨扣押物品目錄表、贓物認領保管單各1 件在卷足稽，並經
    證人甲○○於警詢時證述：「（問：警方所查扣之其他物品
    是由何處來的？）…其他證件資料都是由綽號『智成』、『
    大舌』及『坎爺』偷來的機車內拿出來的…。」（見前揭偵
    查卷宗第148 頁）等語無訛。此外，復有甲○○託運附表二
    編號7 、10、14所示機車之正捷機車承運單3 件存卷為憑，
    俱徵附表一、二所示機車，確係甲○○以九乘新車行、中盛
    車行合法收購之中古機車車牌、引擎外殼，與他人失竊之機
    車車身組裝而成。
  (二)次以，證人甲○○於警詢及檢察官訊問時具結證稱：「九乘
    新提供我改造用之大牌與引擎蓋是老闆丁○○及『阿弟仔』
    戊○○。」、「我改造之機車，九乘新機車行老闆丁○○之
    前言明代價4000元，後來只給我新臺幣3000元，說另1000元
    要給戊○○抽成，都是丁○○跟我算錢的。」等語（見臺灣
    板橋地方法院檢察署96年度偵字第2905號偵查卷宗第197 、
    429 頁），並於本院審理時具結證稱：「認識（被告辛○○
    ），是工作上認識的，我幫他弄一些車子，他把引擎交給我
    ，我幫他組1 台車子給他。」、「我去他店裡（中盛車行）
    拿引擎，拿回後就有人去偷車，我負責組裝，組裝完後，交
    付託運或是直接騎給他。」、「（問：你說你曾經從中盛機
    車有限公司的老闆辛○○取得機車大牌、引擎，帶回去改裝
    ？）是，我每次都是拿大牌、引擎回去，引擎是號碼那一塊
    ，就是外殼的部分，引擎的零件沒有，也沒有整台車交給我
    去整理。」、「（問：是何人將機車大牌、引擎交給你？）
    老闆，就是辛○○，沒有其他人。」、「（問：你幫辛○○
    改一輛車，收費？）1 台車4 、5000元，看車型，貴的7 、
    8000元，是老闆把錢交給我…，幾乎都是我牽機車去的時候
    把錢交給我。」、「九乘新車業有限公司的部分，有些是整
    台車騎回去或運到我那裡去整理，其他的是改裝的車子，就
    是借屍還魂，情形就像我與辛○○間組裝車子的手法一樣。
    」、「（問：九乘新車業有限公司的部分，你是向何人取得
    機車大牌、引擎外殼？）我是跟戊○○拿的，戊○○就是我
    說的『阿弟仔』，戊○○與我剛剛說的老闆（被告辛○○）
    ，是分別來找我的。」等語（見本院96年12月20日審判筆錄
    ），足見被告丁○○、戊○○及被告辛○○確分別有提供附
    表一、二所示機車車牌與引擎外殼，委託甲○○以他車車身
    拼裝為完整車輛之行為，被告丁○○、戊○○、辛○○空言
    否認上情，不足採信。
  (三)再者，被告丁○○、戊○○、辛○○從事機車買賣相關業務
    ，當知機車車牌具有專屬性，不得借供他車使用或使用他車
    牌照行駛，且機車車身式樣、引擎、車架、車身等設備如有
    變更，均應向公路主管機關辦理登記；被告丁○○、戊○○
    、辛○○將機車車牌、引擎外殼交付甲○○，意在委託甲○○組裝以他車車身，灼然至明，對於甲○○用以組裝之車身
    ，其式樣、外觀、功能、來源等，攸關行政登記程序及後續
    銷售問題，當不致等閒視之。而扣案如附表一、二所示經拼
    裝之機車，其車身號碼或遭磨損，或經鑽孔、切割，以此人
    為方式除去足以辨識車身來源之記號，甚為明顯，其來路不
    明已有客觀表徵；被告丁○○於檢察官訊問時亦供承：「機
    車都是甲○○與其女友一起偷竊，他本來要找我一起去偷，
    但我不願意。我無法看出該車已被變造，因為該車已被填土
    與噴漆。」、「我與戊○○皆有買進贓車，買時不是完全知
    道是贓車。」等語（見臺灣板橋地方法院檢察署96年度偵字
    第2905號偵查卷宗第172 、303 、304 頁）。證人甲○○於
    本院審理時復具結證稱：「（提示卷附正捷機車承運單問：
    為何要使用假名，收車的名字也沒有直接寫中盛機車有限公
    司？）這樣才不會被抓，中盛機車有限公司的老闆（指被告
    辛○○）有這樣教過我。」等語（見本院96年12月20日審判
    筆錄），益徵被告丁○○、戊○○對甲○○用以組裝附表一
    所示機車之車身部分，被告辛○○對甲○○用以組裝附表二
    所示機車之車身部分，為來路不明之贓物，確有認識。
  (四)被告丁○○、戊○○雖辯稱：伊等合法收購委託甲○○整理
    之機車，係於93年1 月1 日前出廠車輛，本無車身號碼云云
    ；然被告丁○○、戊○○僅將九乘新車行合法收購機車之車
    牌、引擎外殼部分交付甲○○，委託甲○○以他車車身組裝
    為完整車輛，當知甲○○使用之車身，並非必然為93年1 月
    1 日前出廠之機車，是其車牌、引擎外殼原屬機車是否為93
    年1 月1 日前出廠而無車身號碼，實與本案無涉。至被告辛○○辯稱：附表二編號14、15、16之機車，早經中盛車行於
    癸○○、巳○○、卯○○主張之失竊時間前購入，絕非渠等
    失竊之贓車云云；惟被告辛○○係於中盛車行購得附表二編
    號14、15、16所示車牌原屬機車後，將其車牌、引擎外殼交
    由甲○○以癸○○、巳○○、卯○○失竊之機車車身拼裝之
    ，此與中盛車行取得該車牌原屬機車時間在癸○○等人機車
    遭竊之前，並無矛盾之處，被告辛○○執此為辯，實屬無稽
    。
  (五)綜核上述，被告丁○○、戊○○明知甲○○所組裝如附表一
    所示機車之車身部分，為來路不明之贓物，仍基於犯意聯絡
    ，於95年11月10日至96年1 月15日間，以每輛機車3000元之
    對價買受之，被告辛○○明知甲○○所組裝如附表二所示機
    車之車身部分，為來路不明之贓物，仍於95年11月17日至96
    年1 月16日間，以每輛機車4000元至8000元不等之價格故買
    之，事證明確，被告丁○○、戊○○、辛○○故買贓物犯行
    ，應堪認定。
二、核被告丁○○、戊○○、辛○○所為，係犯刑法第349 條第
    2 項故買贓物罪。被告丁○○、戊○○就上開犯行，有犯意
    之聯絡及行為之分擔，皆為共同正犯（檢察官認被告辛○○
    與被告丁○○、戊○○為共同正犯，容有誤會）。次按刑事
    法若干犯罪行為態樣，本質上原具有反覆、延續實行之特徵
    ，立法時既予特別歸類，定為犯罪構成要件之行為要素，則
    行為人基於概括之犯意，在密切接近之一定時、地持續實行
    之複次行為，倘依社會通念，於客觀上認為符合一個反覆、
    延續性之行為觀念者，於刑法評價上，即應僅成立一罪，學
    理上所稱集合犯之職業性、營業性或收集性等具有重複特質
    之犯罪均屬之，例如經營、從事業務、收集、販賣、製造、
    散布等行為概念者是（最高法院95年度台字第1079號判決意
    旨參照）。被告丁○○、戊○○於95年11月10日至96年1 月
    15日間，被告辛○○於95年11月17日至96年1 月16日間，分
    別向甲○○故買附表一、二所示機車車身之贓物，於自然概
    念上雖有數行為，然依本案具體狀況，被告丁○○、戊○○
    、辛○○均係從事中古機車買賣相關業務之人，基於降低營
    業成本之單一犯罪計畫，與甲○○間本於買賣贓物之概括合
    意，依甲○○完成進度分次交付贓車及付款，顯係基於概括
    之犯意，在密切接近之一定時間及空間內，反覆實行故買贓
    物之集合行為，於法律上應分別評價為一故買贓物罪（檢察
    官認應分論併罰，亦有未洽）。爰審酌被告丁○○、戊○○
    、辛○○之素行、智識程度，渠等犯罪之動機、目的、手段
    及所肇損害，兼衡被告丁○○、戊○○、辛○○故買機車車
    身之贓物，以合法收購機車之車牌、引擎外殼掩飾，再予轉
    售謀取暴利，惡性匪淺，應嚴予非難，暨被告丁○○、戊○○、辛○○犯罪後之態度等一切情狀，分別量處如主文所示
    之刑，資為懲儆。又被告丁○○、戊○○、辛○○所犯故買
    贓物罪，其犯罪時間均在96年4 月24日前，且合於減刑要件
    ，應依中華民國九十六年罪犯減刑條例規定，各減其刑為二
    分之一，並諭知減刑後易科罰金之折算標準。
三、附表四所示扣案物品，其中機車車身之贓物，為丑○○、癸○○、巳○○、卯○○及其他不詳被害人所有，其餘物品則
    與被告丁○○、戊○○、辛○○故買贓物之犯罪行為無何關
    聯性，均無從併予宣告沒收，附此敘明。
、無罪部分
一、公訴意旨略以：
  (一)被告丁○○、戊○○、辛○○、己○○與被告乙○○、壬○○（中盛車行師傅）基於故買贓物之犯意聯絡，自95年10月
    間某日起，由被告丁○○、戊○○、辛○○、己○○購入事
    故機車，由乙○○、壬○○將中盛車行合法收購如附表三現
    懸掛車牌號碼欄所示機車之車牌、引擎外殼拆卸，連同被告
    丁○○、戊○○所提供如附表三現懸掛車牌號碼欄所示機車
    之車牌、引擎外殼，交由有犯意聯絡之甲○○在臺北縣樹林
    市○○街15號，分別拼裝在附表三失竊機車車牌號碼欄所示
    機車之車身上，因認被告丁○○、戊○○、辛○○、己○○
    、乙○○、壬○○涉犯刑法第349 條第2 項故買贓物罪嫌。
  (二)被告己○○與被告辛○○基於故買贓物之犯意聯絡，明知附
    表二所示機車之車身部分，係來路不明之贓物，仍自95年10
    月間某日起，向甲○○故買之，因認被告己○○涉犯刑法第
    349 條第2 項故買贓物罪嫌。
  (三)被告丙○○為品冠優質機車廣場店（址設臺北縣板橋市○○○路162 號，以下簡稱品冠車行）之負責人，明知車牌號碼
    J8N-003 、J7X-559 （起訴書誤載為57X-559 ）號重型機車
    車身號碼均遭變造，為來路不明之贓物，竟於95年12月1 日
    、96年1 月15日，在前址品冠車行，向不詳人士分別故買之
    ，因認被告丙○○涉犯刑法第349 條第2 項故買贓物罪嫌。
二、按犯罪事實應依證據認定之，無證據不得認定犯罪事實；不
    能證明被告犯罪者，應諭知無罪之判決，刑事訴訟法第154
    條第2 項、第301 條第1 項分別定有明文。又刑事訴訟法第
    161 條已於91年2 月8 日修正公布，其第1 項規定：檢察官
    就被告犯罪事實，應負舉證責任，並指出證明之方法。因此
    ，檢察官對於起訴之犯罪事實，應負提出證據及說服之實質
    舉證責任。倘其所提出之證據，不足為被告有罪之積極證明
    ，或其指出證明之方法，無從說服法院以形成被告有罪之心
    證，基於無罪推定之原則，自應為被告無罪判決之諭知（最
    高法院92年台上字第128 號判例意旨參照）。
三、經查：
  (一)附表三除編號5 車牌號碼PPV-437 號所屬原機車，為中盛車
    行所有，有估價單1 件在卷足稽外，依證人甲○○於警詢時
    證述：「（問：警方所查扣之其他物品是由何處來的？）重
    機車車牌CGY-822 、PPV-435 、LEM-136 是由綽號『阿弟仔
    』（即被告戊○○）及松山中盛機車行的老闆交給我的…。
    」等語（見臺灣板橋地方法院檢察署96年度偵字第2905號偵
    查卷宗第148 頁），附表三編號1 至3 所示未懸掛車牌號碼
    ，亦未經更換引擎外殼之機車，及編號4 所示現懸掛車牌號
    碼CQF-833 號之機車，究與被告丁○○、戊○○、辛○○、
    己○○、乙○○、壬○○何涉，已屬費解。且附表三所示機
    車，均係在臺北縣樹林市○○街15號甲○○經營之車廠內查
    獲，其機車車身縱係來路不明之贓物，被告丁○○、戊○○
    、辛○○、己○○、乙○○、壬○○就此部分既未與任何人
    成立買賣契約，亦無收受之行為，檢察官以被告丁○○、戊○○、辛○○曾提供機車車牌、引擎外殼，及被告己○○為
    中盛車行負責人，曾指示被告乙○○、壬○○從事渠等擔任
    修車師傅工作內容至為常見之拆解機車行為，認被告丁○○
    、戊○○、辛○○、己○○、乙○○、壬○○就附表三所示
    客觀上均為甲○○持有之機車，共犯故買贓物罪嫌，殊嫌率
    斷。
  (二)證人甲○○於檢察官訊問時雖證稱：「…中盛提供我改造用
    的大牌與引擎蓋的是老闆娘己○○跟老闆辛○○。」等語（
    見臺灣板橋地方法院檢察署96年度偵字第2905號偵查卷宗第
    429 頁），然其於本院審理時具結證稱：「（問：是何人將
    機車大牌、引擎交給你？）老闆，就是辛○○，沒有其他人
    。」、「（問：辛○○把大牌、引擎交給你時，店內有無其
    他人在場？）有人在場，但是應該沒有人看到，因為我都拿
    袋子裝。」等語（見本院96年12月20日審判筆錄），則被告
    己○○是否曾將中盛車行合法收購之機車車牌、引擎外殼交
    付甲○○，委託甲○○以他車車身組裝車輛，非無可疑。況
    證人甲○○歷次為警詢及與中盛車行合作，利用合法收購之
    機車車牌、引擎外殼拼裝贓車車身過程，一再陳明係與被告
    辛○○接洽，其間除有2 次前往中盛車行時，因未遇被告辛○○，而由被告己○○收受機車並交付價金（是否為附表二
    所示機車不詳）之情事外，未見被告己○○參與其事，猶難
    認被告己○○有與被告辛○○共同故買附表二所示機車車身
    贓物之行為。
  (三)被告丙○○於95年12月1 日、96年1 月15日分別向庚○○、
    顏光榮購買車牌號碼J8N-003 、J7X-559 號重型機車之事實
    ，業據被告丙○○於警詢、檢察官訊問及本院審理時坦承不
    諱，核與證人顏光榮於檢察官訊問時及證人庚○○於本院審
    理時具結證述之情節相符，並有機車買賣合約書2 件在卷可
    參，上開事實，應堪認定。而證人顏光榮於檢察官訊問時具
    結證稱：「（問：被告丙○○是否曾向你購買車號J7X-559
    機車1 輛？）有，是在96年1 月15日賣給他的，因為該機車
    曾發生事故與他車相撞，所以車身號碼被磨損，我買到該事
    故車時，車身號碼就已經磨損。」等語（見臺灣板橋地方法
    院檢察署96年度偵字第2905號偵查卷宗第465 頁），證人庚○○於本院審理時則具結證稱：「（問：95年12月中旬，你
    是否有賣過J8N-003 之機車給丙○○？）有。」、「該車不
    是贓車，怎麼可能跟他講是贓車。」、「（問：這部車你賣
    給丙○○，是否為事故車？）車身有凹進去，賣給他時就是
    這個狀態。」等語（見本院96年12月20日審判筆錄）。被告
    丙○○向庚○○、顏光榮購入車牌號碼J8N-003 、J7X-559
    號重型機車，其中車號J7X-559 號機車曾發生交通事故，車
    號J8N-003 號機車車身則因不明原因呈凹陷狀態，上述機車
    車身號碼之磨損，究係事故造成，或係為掩飾其不法來源而
    為，容有可疑。況被告丙○○以事故機車之認知，向庚○○
    、顏光榮購入上開機車，與其成交價格25000 元、26000 元
    ，並無顯不相當之處，何得逕認被告丙○○主觀上有故買贓
    物之認識。
四、綜上，本案依公訴人所提事證，尚不足使所指被告丁○○、
    戊○○、辛○○、己○○、乙○○、壬○○故買附表三所示
    機車車身贓物，被告己○○故買附表二所示機車車身贓物，
    及被告丙○○故買贓物之犯罪事實，達於通常一般之人均不
    致有所懷疑，而得確信為真實之程度。此外復查無其他積極
    證據足資證明被告丁○○、戊○○、辛○○、己○○、乙○○、壬○○、丙○○有公訴人此部分所指故買贓物之犯行，
    核屬不能證明被告等犯罪，應就此部分為被告丁○○、戊○○、辛○○、己○○、乙○○、壬○○、丙○○無罪之諭知
    ，以昭審慎。
肆、不受理部分
一、公訴意旨另略以：被告丁○○、戊○○、辛○○、己○○、
    乙○○、壬○○基於毀損文書之犯意聯絡，自95年10月間某
    日起，與有犯意聯絡之甲○○，在臺北縣樹林市○○街15號
    ，將附表三失竊機車車牌號碼欄所示機車車身上，代表機車
    製造廠商出廠標誌、具有準文書性質之車身號碼磨滅毀損，
    足生損害於車輛製造商、公路監理機關及各該機車之所有權
    人或使用人，因認被告丁○○、戊○○、辛○○、己○○、
    乙○○、壬○○涉犯刑法第352 條毀損準文書罪嫌。
二、按告訴或請求乃論之罪，未經告訴、請求或其告訴、請求經
    撤回或已逾告訴期間者，應諭知不受理之判決，刑事訴訟法
    第303 條第3 款定有明文。被告丁○○、戊○○、辛○○、
    己○○、乙○○、壬○○被訴涉犯刑法第352 條毀損文書罪
    ，依同法第357 條規定，須告訴乃論，此部分未經犯罪被害
    人提出告訴，揆諸前開法條規定，應為被告丁○○、戊○○
    、辛○○、己○○、乙○○、壬○○不受理判決之諭知，用
    期適法。
據上論斷，應依刑事訴訟法第299 條第1 項前段、第301 條第1
項、第303 條第3 款，刑法第28條、第349 條第2 項、第41條第
1 項前段，刑法施行法第1 條之1 第1 項、第2 項前段，中華民
國九十六年罪犯減刑條例第2 條第1 項第3 款、第7 條、第9 條
，判決如主文。
本案經檢察官張誌洋到庭執行職務。
中    華    民    國    97    年    5     月    30    日
                        臺灣板橋地方法院刑事第四庭
                            審判長法  官  許  政  賢
                                  法  官  吳  冠  霆
                                  法  官  廖  怡  貞
以上正本證明與原本無異。
如不服本判決應於送達後10日內向本院提出上訴狀，上訴於臺灣
高等法院（須附繕本）。
                                  書記官  林  惠  齡
中    華    民    國    97    年    6     月    9     日
┌──────────────────────────┐
│附表一                                              │
├──┬─────────────┬─────────┤
│編號│現懸掛車牌/ 引擎外殼號碼  │車身號碼          │
├──┼─────────────┼─────────┤
│1   │BPN-596 / SD25KH-112866   │已遭磨損          │
├──┼─────────────┼─────────┤
│2   │K3V-087 / SG30CB-102478   │經切割，更換為RFBS│
│    │                          │630CB102567       │
├──┼─────────────┼─────────┤
│3   │FDI-703 / SD25AA-200166   │遭磨損            │
├──┼─────────────┼─────────┤
│4   │AQO-819 / 4HP-345890      │遭挖除            │
├──┼─────────────┼─────────┤
│5   │GJD-486 / 4JK-709932      │遭磨損            │
├──┼─────────────┼─────────┤
│6   │LPC-726 / 4CW-225620      │遭鑽孔            │
├──┼─────────────┼─────────┤
│7   │GFX-171 / 4CW-413325      │遭挖除            │
├──┼─────────────┼─────────┤
│8   │OXP-992 / CG00000000      │遭磨損            │
├──┼─────────────┼─────────┤
│9   │LK6-590 / SD25KC-117566   │遭挖除            │
├──┼─────────────┼─────────┤
│10  │FXV-956 / GY6D-791756     │遭磨損            │
├──┼─────────────┼─────────┤
│11  │AZR-800 / DF00000000      │遭磨損            │
├──┼─────────────┼─────────┤
│12  │LDT-890 / SA25AX-260879   │遭挖除            │
├──┼─────────────┼─────────┤
│13  │GKC-321 / SD25AB-105490   │遭磨損            │
├──┼─────────────┼─────────┤
│14  │LKU-442 / SD25AG-105308   │遭磨損            │
├──┼─────────────┼─────────┤
│15  │LDM-176 / SD25AF-112613   │遭磨損            │
├──┼─────────────┼─────────┤
│16  │LLV-859 / 4TF-110056      │遭磨損            │
├──┼─────────────┼─────────┤
│17  │POB-833 / SD25AK-108928   │原車牌號碼M9Q-895 │
│    │                          │號，車身號碼SD25LL│
│    │                          │-103號遭磨損，為林│
│    │                          │信宏所有，於95年11│
│    │                          │月15日下午6 時許，│
│    │                          │在臺北縣樹林市文化│
│    │                          │路12巷2 號前失竊。│
├──┼─────────────┼─────────┤
│18  │JUF-717 / 4TE-050555      │遭磨損            │
├──┼─────────────┼─────────┤
│19  │HV3-430 / CG00000000      │遭磨損            │
└──┴─────────────┴─────────┘
┌──────────────────────────┐
│附表二                                              │
├──┬─────────────┬─────────┤
│編號│現懸掛車牌/ 引擎外殼號碼  │車身號碼          │
│    │                          │                  │
├──┼─────────────┼─────────┤
│1   │ATH-927 / D0000000        │遭磨損            │
├──┼─────────────┼─────────┤
│2   │GYA-806 / 4TE-016628      │遭磨損            │
├──┼─────────────┼─────────┤
│3   │CPL-756 / C5MF00483       │遭變造            │
├──┼─────────────┼─────────┤
│4   │BFC-689 / DH00000000      │遭磨損            │
├──┼─────────────┼─────────┤
│5   │8HC-121 / SD25EE-107426   │遭磨損            │
├──┼─────────────┼─────────┤
│6   │BBV-882 / 4TE-817871      │遭鑽孔            │
├──┼─────────────┼─────────┤
│7   │BNP-151 / KN610794        │遭磨損            │
├──┼─────────────┼─────────┤
│8   │CHO-597 / Ｚ000000000      │遭磨損            │
├──┼─────────────┼─────────┤
│9   │LT7-750 / RB050246        │遭磨損            │
├──┼─────────────┼─────────┤
│10  │BEJ-813 / DG00000000      │遭磨損            │
├──┼─────────────┼─────────┤
│11  │GC6-913 / RB027486        │遭磨損            │
├──┼─────────────┼─────────┤
│12  │JF5-009 / RB039842        │遭鑽孔            │
├──┼─────────────┼─────────┤
│13  │BD6-270 / SG20AB-175091   │遭挖除            │
├──┼─────────────┼─────────┤
│14  │AZH-051 / 4TE-512238      │原車牌號碼K2T-260 │
│    │                          │號，車身號碼LPRSE2│
│    │                          │3105A463795 號，引│
│    │                          │擎號碼4TE-463972號│
│    │                          │遭磨損，為癸○○所│
│    │                          │有，於95年12月18日│
│    │                          │晚間7 時30分許，在│
│    │                          │臺北縣土城市○○路│
│    │                          │59號前失竊。      │
├──┼─────────────┼─────────┤
│15  │BEY-937 / 5DC-620589      │原車牌號碼8HB-567 │
│    │                          │號，車身號碼LPRSE2│
│    │                          │3106A481079 號，引│
│    │                          │擎號碼4TE-481091號│
│    │                          │遭磨損，為巳○○所│
│    │                          │有，於96年1 月15日│
│    │                          │下午5 時30分許，在│
│    │                          │臺北市○○○路421 │
│    │                          │號前失竊。        │
├──┼─────────────┼─────────┤
│16  │AW6-718 / KN215287        │原車牌號碼J6C-999 │
│    │                          │號，車身號碼RFGH12│
│    │                          │V05S000921號，引擎│
│    │                          │號碼KN271553號已遭│
│    │                          │磨損，為卯○○所有│
│    │                          │，於96年1 月5 日上│
│    │                          │午7 時45分許，在臺│
│    │                          │北縣板橋市○○○街│
│    │                          │118 巷16號前失竊。│
└──┴─────────────┴─────────┘
┌──────────────────────────┐
│附表三（依起訴書附表一所載）                        │
├──┬────┬────┬────┬────────┤
│編號│失竊機車│現懸掛車│失竊機車│被害人及失竊時間│
│    │車牌號碼│牌號碼  │車身號碼│、地點          │
├──┼────┼────┼────┼────────┤
│ 1  │M9L-328 │（未掛）│SD25UA- │為未○○於96年1 │
│    │        │        │123890號│月16日晚間7 時許│
│    │        │        │        │，在臺北縣樹林市│
│    │        │        │        │大安路家樂福停車│
│    │        │        │        │場內失竊。      │
├──┼────┼────┼────┼────────┤
│ 2  │GIB-908 │（未掛）│SD25AB- │為子○○於96年1 │
│    │        │        │113663號│月16日下午5 時30│
│    │        │        │        │分許，在臺北縣中│
│    │        │        │        │和市○○路135 號│
│    │        │        │        │前失竊。        │
├──┼────┼────┼────┼────────┤
│ 3  │P7Y-659 │（未掛）│DP020002│為辰○○於95年12│
│    │        │        │18號    │月17日下午3 時15│
│    │        │        │        │分許，在臺北縣中│
│    │        │        │        │和市○○路127 巷│
│    │        │        │        │失竊。          │
├──┼────┼────┼────┼────────┤
│ 4  │M9P-836 │CQF-833 │SA25GC- │為午○○於96年1 │
│    │        │        │608375號│月14日凌晨12時30│
│    │        │        │（現存引│分許，在臺北縣土│
│    │        │        │擎號碼為│城市○○路148 巷│
│    │        │        │GY6D-224│失竊。          │
│    │        │        │533號） │                │
├──┼────┼────┼────┼────────┤
│ 5  │N2X-967 │PPV-437 │SD25LH- │為寅○○於不詳時│
│    │        │        │102045號│間、地點失竊。  │
│    │        │        │（現存引│                │
│    │        │        │擎號碼為│                │
│    │        │        │SD25HA-1│                │
│    │        │        │12577 號│                │
│    │        │        │）      │                │
└──┴────┴────┴────┴────────┘
┌──────────────────────────┐
│附表四                                              │
├──────────────────────────┤
│查扣地點：臺北縣土城市○○路○ 段159 號及相鄰倉庫    │
├──┬───────────┬───────────┤
│編號│扣案物品              │數量                  │
├──┼───────────┼───────────┤
│1   │附表一編號1 至17所示機│17輛                  │
│    │車                    │                      │
├──┼───────────┼───────────┤
│2   │買賣資料              │1 箱                  │
├──┴───────────┴───────────┤
│查扣地點：臺北縣土城市○○路5 號                    │
├──┬───────────┬───────────┤
│3   │附表一編號18、19所示機│2 輛                  │
│    │車                    │                      │
├──┼───────────┼───────────┤
│4   │機車買賣合約書        │14張                  │
├──┼───────────┼───────────┤
│5   │機車買賣訂購書        │5 本                  │
├──┴───────────┴───────────┤
│查扣地點：臺北市○○路○ 段842 號                    │
├──┬───────────┬───────────┤
│6   │附表二所示機車        │16輛                  │
├──┼───────────┼───────────┤
│7   │文件                  │1 箱                  │
├──┼───────────┼───────────┤
│8   │T 型扳手              │2 枝                  │
├──┼───────────┼───────────┤
│9   │梅花扳手              │2 枝                  │
├──┼───────────┼───────────┤
│10  │噴槍                  │1 枝                  │
├──┼───────────┼───────────┤
│11  │空壓模具              │1 枝                  │
├──┼───────────┼───────────┤
│12  │氣動扳手              │1 枝                  │
├──┼───────────┼───────────┤
│13  │空壓鋦子              │1 枝                  │
├──┼───────────┼───────────┤
│14  │車牌                  │4 面                  │
├──┴───────────┴───────────┤
│查扣地點：臺北縣板橋市○○○路162號                 │
├──┬───────────┬───────────┤
│15  │機車                  │2 輛                  │
├──┼───────────┼───────────┤
│16  │臺北縣政府營利事業登記│1 張                  │
│    │證                    │                      │
├──┼───────────┼───────────┤
│17  │帳冊                  │2 本                  │
└──┴───────────┴───────────┘


司法院資訊處製作；財團法人民間司法改革基金會備份。
